臺中高等行政法院判決　　　　　　　　　　　　　　　九十三年度訴字第一○○號
　　　　　　　　　　　　　　　.
　　原　　　告　清祥電業股份有限公司
　　代　表　人　甲○○
　　被　　　告　財政部臺灣省中區國稅局
　　代　表　人　乙○○
　　訴訟代理人　丙○○
右當事人間因營利事業所得稅事件，原告不服財政部中華民國九十二年十一月四日台
財訴字第○九二○○五二○八○號訴願決定（案號：第00000000號），提起
行政訴訟。本院判決如左︰
　　主  文
原告之訴駁回。
訴訟費用由原告負擔。
　　事  實
一、事實概要：原告民國（下同）八十二年度營利事業所得稅結算申報，列報全年所
    得額為新臺幣（下同）五九三、二七八元，經財政部賦稅署查獲其漏報銷貨收入
    一０、四六０、四六二元，移由被告機關審理，核定全年所得額二、四七六、一
    六二元，補徵稅額四七０、七二０元，並處一倍罰鍰四七０、七００元（計至百
    元止），原告不服，就全年所得額及罰鍰項目申請復查未獲變更，提起訴願，經
    財政部訴願決定將原處分撤銷，由被告另為處分，經被告重核復查結果仍未准變
    更，提起訴願亦遭決定駁回，原告仍表不服，而提起本件行政訴訟。
二、兩造之聲明及陳述：
    (一)原告部分：原告經通知，未於言詞辯論期日到庭，據其提出之書狀所為之聲明
      及陳述如左：
      1.聲明：求為判決：撤銷原處分、復查及訴願決定。
      2.陳述：
        (1)被告於九十一年十月十一日以中區國稅法字第○九一○○六○二九二號函
          送原告重核復查決定書，迄至九十二年七月三日始以雙掛號送達（郵戳日
          ），期間延遲長達八個月之久﹔另被告及財政部訴願委員會所引用臺中市
          稅捐處函告營業稅行政救濟案「已訴願決定駁回確定在案」，惟查證原告
          迄今仍未收到臺中市稅捐處所轉訴願決定書之公函，被告引用未送達之文
          號（財政部八十八年十一月台財訴第000000000號訴願決定及臺
          中市稅捐稽徵處法字第八五六八一號復查決定），顯然有誤。（應請被告
          提示雙掛號回執佐證）。
        (2)本案財政部賦稅署稽核組抽查原告八十二年度營所稅帳務，並查核銀行往
          來資金，進而訪查開票人指稱原告八十二年漏未開給發票未含稅金額計一
          ○、四六○、四六二元（含稅金額為一○、九八三、四八四元），而對銀
          行存入票據資料主觀認定那些屬轉帳款及已訪查部分借貸款予以扣除外，
          餘存入款並未詳加查證，即與原告當年度申報營收額作比較並認定其間隱
          藏銷貨漏開發票情形，顯然財政部並未釐清全部私人帳戶間之資金週轉性
          質及轉帳款，僅就片面資料處理。
        (3)經查原告內部資料，就稽核組所訪查買受人，詳細統計原告八十二年開給
          其所訪查之下游買受人全年度發票金額提供給原查核承辦人員吳毓崇參辦
          。如財政部所述仍有鉅額存入款，為不繼續查證票款來源即可明暸。而僅
          以片面訪查原告八十二年度部分交易款，即行文要求於文到七日內提出說
          明，再以無法檢附有利事證，無法採認之說詞，逕移稽徵機關處理，顯然
          不願給原告對本案之陳述與舉證，而草率以片面之資料結案，實有失調查
          單位之本質。
        (4)另查原告八十二年度計開立二八、七七一、○六八元之二聯式發票中，經
          整理其中屬於財政部賦稅署稽核組所訪查之票款與所開立之發票金額明細
          表如下：
   項次    買受人            原   告   開   立   二   聯   式   發   票
                           ───────────────────────
                               未稅金額（元）              含稅金額（元）
   ──  ──────      ──────────      ──────────
   一    高甲相               三、六一九、四九五        三、八○○、四七○
   二    賴永崑（永佳電業股份有限公司）
                                  四七○、九七二            四九四、五二○
   三    黃繼印（三峰電業行） 一、三七三、五六六        一、四四三、二四四
   四    卓信宏（杰利電器有限公司）
                              一、○四三、一六六        一、○九五、三二四
   五    鄭東興（楷民有限公司）   六三五、九九○            六六七、七八九
   六    葉金山（福慧電器有限公司）
                                  三四○、七八一            三五七、八二○
   七    王玉華（冠勤股份有限公司）
                                  六五三、四四一            六八六、一一三
   八    鍾美賢（富盛電器有限公司）
                                  九○七、一四七            九五二、五○四
   九    楊鳳珠（啟隆水電有限公司）
                                  九六五、一四二        一、○一三、三九九
   十    涂珠紀（經紀電器有限公司）
                                  四五○、七八九            四七三、三二八
         合  計             一○、四六○、四八九      一○、九八三、五一一
        (5)由於原告八十二年度因經營者身體不適，大部分電器業務委由店員及外務
          送貨員處理，為避免貨款被人舞弊，對每筆交易須以開立發票作為收款及
          業務員銷售電器業績之資料，如買受人未告知統一編號或不願索取發票者
          ，原告會計人員按每一筆交易立即開立未具名抬頭之二聯式發票，而收款
          方式則採月結制或一段期間再收取票據，致每張發票金額較小且零散，而
          支票款金額較大之情事，且有部分係屬折扣款，致上開票據款較發票金額
          少二十七元。
        (6)上揭財政部賦稅署稽核組所訪查之客戶，經查原告八十二年度均有開立二
          聯式發票，並業已報繳營業稅及完納當年度營利事業所得稅在案，依稅捐
          稽徵法第四十八條之一規定，納稅義務人自動向稅捐稽徵機關補報並補繳
          所漏稅款者，凡屬未經檢舉及未經稽徵機關或財政部指定之調查人員進行
          調查之案件，加息免罰。按其立法意旨，如銷貨時因下游買受人不願索取
          發票，原告以書立未具名抬頭之二聯式發票報繳營業稅及營所稅，並無財
          政部稽核組所查及被告所為之處分短漏報營業收入一○、四六○、四六二
          元及漏報所得額一、八八二、八八四元之情事，更遑論有漏稅額、罰鍰金
          額之情形。至於原告所開立前揭之二聯式發票，未依營業稅法第四十八條
          規定記載買受人名稱、統一編號、地址等資料，願依法處理。於復查、訴
          願階段再度檢附八十二年度所開立之二聯式發票影本供核，怎能說未提示
          相關帳證資料佐證，其復查決定書之理由，顯屬牽強。
        (7)被告復查決定書中所述本案漏報銷貨收入一○、四六○、四六二元均經各
          買受人於財政部稽核組調查中坦承不諱，惟探其原委，上開票款乃因買受
          人不願索取發票，怎會取得發票，而係由原告所自行開立之未具抬頭二聯
          式發票在案，故買受人之證詞僅能證明支票款為係屬原告八十二年度銷貨
          款，有無開立發票、報繳營業稅、申報所得稅，應依原告帳載資料，況且
          此二聯式發票均在八十二年度即己開立而非稽核組查核時才開立，怎能以
          一方之說詞來認定原告有漏報收入及所得之依據。
        (8)依刑事訴訟法第一五六條規定被告之自白，不得作為有罪判決之唯一證據
          ，對原告所提供之證據事實未加以確認，而昧於事實，僅以一方之說詞來
          認定原告有漏報收入及所得之依據，實有未考量商場經營型態有人不願索
          取發票之事實，致使原告開立未具名抬頭二聯式發票納稅之無奈，更違背
          證據法則。綜上所述，本案原處分及訴願均未查明事實，顯有違誤，自難
          令人甘服，請詳予審核，依法判決將訴願決定及原處分均予撤銷，以保原
          告權益。
　　(二)被告部分：
      1.聲明：求為判決駁回原告之訴。
      2.陳述：
        (1)全年所得額：
          按「營利事業所得之計算，以其本年度收入總額減除各項成本費用、損失
            及稅捐後之純益額為所得額。」為所得稅法第二十四條第一項所明定。
            次按「納稅義務人如對核定之營業稅及營利事業所得稅不服，應分別依
            照稅捐稽徵法第三十五條規定申請復查。但稽徵機關對有關營利事業所
            得稅部分復查之申請，可暫緩依稅捐稽徵法第三十五條第二項規定作成
            決定，並通知納稅義務人俟營業稅部分經復查、訴願或行政訴訟終結決
            定或判決應補徵或退還稅款後，再依營業稅部分確定之事實，作為營利
            事業所得稅復查決定之參考。」為財政部八十年八月八日台財稅第八０
            ０六九五六００號函所明釋。
          查原告本年度營利事業所得稅結算申報，列報營業收入五九、一二七、
            九九０元，經財政部賦稅署查獲其漏報銷貨收入一０、四六０、四六二
            元，移經被告機關審理，以其漏報銷貨收入，有買受人永佳電業有限公
            司負責人賴永昆等之談話筆錄影本附原處分卷可稽，違章事證明確，乃
            據以核定營業收入六九、五八八、一六二元，全年所得額二、四七六、
            一六二元，並補徵營利事業所得稅四七０、七二０元。原告主張其被查
            獲之漏報銷貨收入業已報繳營業稅及完納當年度營利事業所得稅在案，
            又因銷貨時如下游買受人不願索取發票，原告即開立未書具抬頭之二聯
            式統一發票報繳營業稅及營利事業所得稅，並無短漏報營業收入云云。
            申經被告機關復查決定以，本案同一漏稅事實營業稅部分，經臺中市稅
            捐稽徵處八十六年八月十三日中區市稅法字第０一四八０六號函復本案
            八十二年度營業稅違章事件，未提起行政救濟，被告機關並於八十六年
            七月十七日以中區國稅法字第八六００四一二七二號函請原告提示八十
            二年度帳簿憑證及相關資料備查，惟原告僅至被告機關說明其相關之營
            業稅違章未提起行政救濟並未提示相關帳證供核。再查本案漏報銷貨收
            入金額均經各買受人於財政部賦稅署調查中承認不諱，是被告機關就其
            漏報銷貨收入一０、四六０、四六二元，核定補徵稅額四七０、七二０
            元，並無違誤，乃維持原核定。原告不服，提起訴願，經財政部訴願決
            定以：「：：：本案逃漏營業稅部分既據原處分機關八十七年十月六日
            中區國稅法字第八七００五六一二六號補充答辯函稱本部分行政救濟尚
            未確定等語，則原處分機關核有依首揭財政部八十年八月八日台財稅第
            八００六九五六００號函意旨處理之必要」，乃將原處分撤銷，責由被
            告機關俟營業稅部分行政救濟終結後，再另為處分。經被告機關重核復
            查決定以，本案同一漏稅事實營業稅，提起行政救濟部分，業經臺中市
            稅捐稽徵處九十一年六月十九日中市稅法字第０九００一一八二四號函
            稱，有關原告逃漏營業收入一０、四六０、四六二元乙案，經該處中市
            稅法字第八五六八一號復查決定及財政部八十八年十一月八日台財訴第
            000000000訴願決定駁回確定在案，按營業稅復查決定書內容
            略以：「：：：經查漏開發票對象永佳電業有限公司等八家公司行號於
            八十二年度開立票據轉入申請人股東紀清祥（原負責人紀孟慧之父，另
            已於八十八年一月二日變更負責人為甲○○）帳戶筆數頗多，交易時間
            又屬經常性，顯見申請人與該八家公司行號交易頻繁，再者縱或下游廠
            商不告知統一編號或不願索取發票，申請人果真開立二聯式發票亦應書
            寫買受人名稱及地址，以供查核，稱不知渠等統一編號自行開立二聯式
            發票之說詞顯不合理，又核其二聯式發票與支票款日期金額均不吻合，
            再依案關廠商筆錄、說明書均坦承申請人於銷貨予彼等時均未依規定開
            立發票等證詞，益證其漏開銷貨發票違章事證明確，再者，依申請人銷
            貨性質對象應係遍及各階層，縱提示有二聯式發票，亦難謂係開立予本
            案相關買受人之證明。職是申請人聲稱有自行開立之二聯式發票，並無
            漏開發票漏報銷售額之主張，委難採從。綜上，本案原處分，應予維持
            。」是本案同一漏稅事實補徵營業稅部分既經財政部訴願決定駁回確定
            在案，被告機關初查將其漏報營業收入併課，核定營業收入六九、五八
            八、四五二元，全年所得額二、四七六、一六二元並無不合，重核復查
            決定仍予維持。原告不服，再提起訴願，經財政部訴願決定持與被告機
            關相同論見，駁回其訴願。
          原告訴訟意旨略謂：原告主張其被查獲之漏報銷貨收入，因銷貨時如下
            游買受人不願索取發票，即開立未書具抬頭之二聯式統一發票並報繳營
            業稅及營利事業所得稅，無短漏報營業收入云云。
          本件同一漏稅事實營業稅行政救濟，業經臺中市稅捐稽徵處九十一年六
            月十九日中市稅法字第０九００一一八二四號函稱，有關原告逃漏營業
            收入一０、四六０、四六二元乙案，經該處中市稅法字第八五六八一號
            復查決定（八十八年五月九日送達，有掛號郵件收件回執可稽）及財政
            部八十八年十一月八日台財訴第000000000訴願決定駁回（九
            十年四月二十日送達，有財政部訴願會送達證書明細表可稽）確定在案
            ，又本案漏報銷貨收入金額均經各買受人於財政部賦稅署調查中坦承未
            取得相關進貨憑證，益證原告漏開銷貨發票之事實明確，況原告亦未提
            示相關送貨單及相關帳證供核，僅出具說明主張已有開立未書寫買受人
            名稱及地址之二聯式統一發票，而原告所主張已開立未書具抬頭之二聯
            式統一發票，無短漏報營業收入之情事，並提示二聯式統一發票明細登
            記簿影本供核。原告雖提示二聯式統一發票明細登記簿影本，惟其開立
            之二聯式統一發票未書立抬頭，且原告迄未提示相關送貨單及帳簿憑證
            供核，是該登記簿之內容並無其他客觀之文據可資勾稽查核，尚不足以
            證明其開立之二聯式統一發票係開立予本案相關買受人或係基於系爭銷
            貨所開立，原告仍執前詞主張，復無新理由及新事證，所訴應無可採。
        (2)罰鍰：
          按「納稅義務人已依本法規定辦理結算申報，但對依法規定應申報課稅
            之所得額有漏報或短報情事，處以所漏稅額兩倍以下之罰鍰。」為所得
            稅法第一百十條第一項所明定。
          原告本年度營利事業所得稅結算申報，漏報營業收入一０、四六０、四
            六二元，逃漏所得稅額四七０、七二０元，經被告機關依前揭規定按所
            漏稅額四七０、七二０元處一倍罰鍰四七０、七００元，原告不服，持
            與本稅相同之事由提起復查，經被告機關復查決定予以駁回，原告不服
            ，提起訴願，案經財政部訴願決定以營利事業所得稅本稅部分既認應撤
            銷另為處分，則罰鍰部分併予撤銷，由被告機關另為處分。經被告機關
            重核復查決定以本件本稅部分維持之理由已如前述，原處罰鍰亦無不合
            ，重核後乃予維持，原告仍表不服，提起訴願，經財政部訴願決定持與
            被告機關相同論見，駁回其訴願。
          原告訴訟意旨略謂：原告主張其被查獲之漏報銷貨收入業已報繳營業稅
            及完納當年度營利事業所得稅，並無短漏報營業收入云云。
          原告仍執前詞主張，復無新理由及新事證，所訴應無可採。
        (3)基上論結，原處分及所為復查、訴願決定並無違誤，請判決如訴之聲明。
　　理  由
一、本件原告經合法通知，未於言詞辯論期日到場，核無行政訴訟法第二百十八條準
    用民事訴訟法第三百八十六條所列各情形，爰依被告之聲請，由其一造辯論而為
    判決。
二、有關全年所得額部分﹕
    (一)按「營利事業所得之計算，以其本年度收入總額減除各項成本費用、損失及稅
      捐後之純益額為所得額。」為所得稅法第二十四條第一項所明定。又「﹕﹕﹕
      納稅義務人如對核定之營業稅及營利事業所得稅不服，應分別依稅捐稽徵法第
      三十五條規定申請復查。但稽徵機關對有關營利事業所得稅部分之復查之申請
      ，可暫緩依稅捐稽徵法第三十五條第二項規定作成決定，並通知納稅義務人俟
      營業稅部分經復查、訴願或行政訴訟終結決定或判決應補徵或退還稅款後，再
      依營業稅部分確定之事實，作為營利事業所得稅復查決定之參考。」財政部八
      十年八月八日台財稅第八○○六九五六○○號函釋有案。
    (二)本件原告八十二年度營利事業所得稅結算申報，原列報營業收入五九、一二七
      、九九○元，經財政部賦稅署查獲原告漏報銷貨收入一○、四六○、四六二元
      （不含稅），移經被告審理結果，以其漏報銷貨收入，有買受人永佳電業有限
      公司負責人賴永昆等之談話筆錄等影本附原處分卷可稽，違章事證明確，被告
      乃據以核定營業收入六九、五八八、一六二元，全年所得額二、四七六、一六
      二元，並補徵營利事業所得稅四七○、七二○元。原告不服申請復查，主張其
      被查獲之漏報銷貨收入業已報繳營業稅及完納當年度營利事業所得稅在案，又
      因銷貨時如下游買受人不願索取發票，原告即開立未書具抬頭之二聯式統一發
      票報繳營業稅及營利事業所得稅，並無短漏報營業收入。被告復查決定以，本
      案同一漏稅事實營業稅部分，經臺中市稅捐稽徵處八十六年八月十三日中區市
      稅法字第○一四八○六號函復本案八十二年度營業稅違章事件，尚無發現提起
      行政救濟，又被告於八十六年七月十七日以中區國稅法字第八六○○四一二七
      二號函請原告提示八十二年度帳簿憑證及相關資料備查，惟原告僅說明其相關
      之營業稅違章未提起行政救濟並未提示相關帳證資料供核；而本案漏報銷貨收
      入金額均經各買受人於財政部賦稅署調查中承認不諱，乃就其漏報銷貨收入一
      ○、四六○、四六二元，核定補徵稅額四七○、七二○元，並無違誤，維持原
      核定。嗣經財政部八十七年十二月十七日台財訴字第八七二二八七九四九號訴
      願決定以﹕「﹕﹕﹕本案逃漏營業稅部分既據原處分機關八十七年十月六日中
      區國稅法字第八七○○五六一二六號補充答辯函稱本部分行政救濟尚未確定等
      語，則原處分機關核有依首揭本部八十年八月八日台財稅第八○○六九五六○
      ○號函意旨處理之必要」，將原處分（復查決定）撤銷，著由被告俟營業稅部
      分行政救濟終結後，再另為處分。被告重核復查決定以本案同一事實營業稅，
      提起行政救濟部分，業經臺中市稅捐稽徵處九十一年六月十九日中市稅法字第
      ○九○○一一八二四號函告被告，有關原告逃漏營業收入一○、四六○、四六
      二元乙案，經該處中市稅法字第八五六八一號復查決定及財政部八十八年十一
      月八日台財訴第000000000訴願決定駁回確定在案，而該營業稅復查
      決定書內容略以﹕「﹕﹕﹕經查漏開發票對象永佳電業股份有限公司等八家公
      司行號於八十二年度開立票據轉入原告股東紀清祥（原負責人紀孟慧之父，另
      已於八十八年一月二日變更負責人為甲○○）帳戶筆數頗多，交易時間又屬經
      常性，顯見原告與該八家公司行號交易頻繁，再者縱或下游廠商不告知統一編
      號或不願索取發票，原告果真開立二聯式發票亦應書寫買受人名稱及地址，以
      供查核，稱不知渠等統一編號自行開立二聯式發票之說詞顯不合理，又核其二
      聯式發票與支票款日期金額均不吻合，再依案關廠商筆錄、說明書均供承原告
      於銷貨予彼等時均未依規定開立發票等證詞，益證其漏開銷貨發票違章事證明
      確，再者，依原告銷貨性質對象應係遍及各階層，縱提示有二聯式發票，自難
      就此謂即係開立予本案相關買受人之證明。是原告聲稱有自行開立之二聯式發
      票，並無漏開發票漏報銷售額之主張，委難採從。綜上，本案原處分，應予維
      持。」是本件原告漏報營業收入一○、四六○、○六二元同一漏稅事實補徵營
      業稅部分既經財政部訴願決定確定在案，被告將其漏報營業收入歸併核定營業
      收入六九、五八八、四五二元，並核定全年所得額為二、四七六、一六二元，
      並無不合，重核決定仍駁回其復查之申請等情，有稽核報告、談話紀錄、台中
      市稅捐稽徵處八十六年八月十三日中市稅法字第０一四八０六號函、台中市稅
      捐稽徵處八十七年九月十六日中市稅法字第八五六八一號營業稅及罰鍰事件復
      查決定書、財政部台財訴第000000000號（案號：第八八五０五三號
      ）訴願決定書、台中市稅捐稽徵處九十一年六月十九日中市稅法字第０九一０
      ０一一八二四號函附於原處分卷可稽（見原處分卷第九十三頁至第一六七頁、
      第一九五頁、第三六四頁至第三六九頁），揆諸上揭規定，原處分並無違誤。
    (三)原告起訴仍執：被告及財政部訴願委員會所引用臺中市稅捐處函告營業稅行政
      救濟案「已訴願決定駁回確定在案」，惟原告迄今仍未收到臺中市稅捐處所轉
      訴願決定書之公函，被告引用未送達之文號（財政部八十八年十一月八日台財
      訴第000000000號訴願決定及臺中市稅捐稽徵處法字第八五六八一號
      復查決定），顯然有誤。由於原告八十二年度因經營者身體不適，大部分電器
      業務委由店員及外務送貨員處理，為避免貨款被人舞弊，對每筆交易須以開立
      發票作為收款及業務員銷售電器業績之資料，如買受人未告知統一編號或不願
      索取發票者，原告會計人員按每一筆交易立即開立未具名抬頭之二聯式發票，
      而收款方式則採月結制或一段期間再收取票據，致每張發票金額較小且零散，
      而支票款金額較大之情事，且有部分係屬折扣款，致上開票據款較發票金額少
      二十七元。財政部賦稅署稽核組所訪查之客戶，經查原告八十二年度均有開立
      二聯式發票，並業已報繳營業稅及完納當年度營利事業所得稅在案，依稅捐稽
      徵法第四十八條之一規定，納稅義務人自動向稅捐稽徵機關補報並補繳所漏稅
      款者，凡屬未經檢舉及未經稽徵機關或財政部指定之調查人員進行調查之案件
      ，加息免罰。按其立法意旨，如銷貨時因下游買受人不願索取發票，原告以書
      立未具名抬頭之二聯式發票報繳營業稅及營所稅，並無財政部稽核組所查及被
      告所為之處分短漏報營業收入一○、四六○、四六二元及漏報所得額一、八八
      二、八八四元之情事，更遑論有漏稅額、罰鍰金額之情形。至於原告所開立前
      揭之二聯式發票，未依營業稅法第四十八條規定記載買受人名稱、統一編號、
      地址等資料，願依法處理，且於復查、訴願階段再度檢附八十二年度所開立之
      二聯式發票影本供核，怎能說未提示相關帳證資料佐證，被告復查決定書之理
      由，顯屬牽強。且上開票款乃因買受人不願索取發票，怎會取得發票，而係由
      原告所自行開立之未具抬頭二聯式發票在案，買受人之證詞僅能證明支票款為
      係屬原告八十二年度銷貨款，有無開立發票、報繳營業稅、申報所得稅，應依
      原告帳載資料，況且此二聯式發票均在八十二年度即己開立而非稽核組查核時
      才開立，怎能以一方之說詞來認定原告有漏報收入及所得之依據，被告對原告
      所提供之證據事實未加以確認，而昧於事實，僅以一方之說詞來認定原告有漏
      報收入及所得之依據，實有未考量商場經營型態有人不願索取發票之事實，致
      使原告開立未具名抬頭二聯式發票納稅之無奈，更違背證據法則，本案原處分
      及訴願均未查明事實，顯有違誤，請依法判決將訴願決定及原處分均予撤銷云
      云而為主張，然查：
      1.本件同一漏稅事實營業稅行政救濟，業經臺中市稅捐稽徵處九十一年六月十
        九日中市稅法字第０九００一一八二四號函告被告稱，有關原告逃漏營業收
        入一０、四六０、四六二元乙案，經該處中市稅法字第八五六八一號復查決
        定（八十八年五月九日送達）及財政部八十八年十一月八日台財訴第000
        000000訴願決定駁回（九十年四月二十日送達）確定在案，有該函、
        復查決定書、訴願決定書、掛號郵件收件回執及財政部訴願會送達證書明細
        表附原處分卷可稽（見原處分卷第三六四頁至第三六九頁），原告稱未收到
        ，而主張被告引用未送達之文號（財政部八十八年十一月八日台財訴第00
        0000000號訴願決定及臺中市稅捐稽徵處八十七年九月十六日中市稅
        法字第八五六八一號復查決定），顯然有誤等情，自非可採。
      2.又本案漏報銷貨收入金額均經各買受人於財政部賦稅署調查中坦承未取得相
        關進貨憑證（見原處分卷第九十三頁至第一五七頁之談話紀錄及說明書），
        足證原告漏開銷貨發票之事實明確，況原告亦未提示相關送貨單及相關帳證
        供核，僅出具說明主張已有開立未書寫買受人名稱及地址之二聯式統一發票
        ，而原告所主張已開立未書具抬頭之二聯式統一發票，無短漏報營業收入之
        情事，並提示二聯式統一發票明細登記簿影本供核。雖原告提示二聯式統一
        發票明細登記簿影本，惟其開立之二聯式統一發票未書立抬頭，且原告並未
        提示相關送貨單及帳簿憑證供被告查核，該登記簿之內容亦無其他客觀之文
        據可資勾稽查核，自難證明其開立之二聯式統一發票係開立予本案相關買受
        人或係基於系爭銷貨所開立，原告此部分主張亦非可採。
      3.另本件原告主張被查獲漏報銷貨收入一○、四六○、四六二元，已全數開立
        二聯式統一發票，並依繳納稅款在案，惟原告銷售對象除一般公司營業人外
        ，亦包括一般消費者，依統一發票使用辦法第七條第一款及第二款所規定統
        一發票之用途為「三聯式統一發票：專供營業人銷售貨物或勞務與營業人﹕
        ﹕﹕二聯式統一發票﹕專供營業人銷售貨物或勞務與非營業人。」，而本件
        所查獲漏開銷貨發票之對象大部分為營業人，倘如原告所主張之情形，當有
        具體明確證據可資證明，況漏開統一發票對象與已開立二聯式統一發票為同
        一對象，亦需有客觀明確事證可佐，然原告迄未提示具體明確事證供核，其
        僅空言主張，尚非可採。
三、有關罰鍰部分﹕
    (一)按「納稅義務人已依本法規定辦理結算申報，但對依法規定應申報課稅之所得
      額有漏報或短報情事，處以所漏稅額兩倍以下之罰鍰。」為所得稅法第一百十
      條第一項所明定。
    (二)本件原告八十二年營利事業所得稅結算申報，漏報營業收入一○、四六○、四
      六二元，逃漏所得稅額四七○、七二○元，經被告依上開規定裁處一倍之罰鍰
      四七○、七○○元，經財政部訴願決定略以營利事業所得稅本稅部分既認應撤
      銷另為處分，罰鍰部分應併予撤銷，著由被告另為處分。經被告重核復查決定
      以本件本稅部分維持之理由已如前述，原處罰鍰亦無不合，重核後乃予維持，
      依上開規定，原處分並無違誤，原告起訴以其被查獲之漏報銷貨收入業已報繳
      營業稅及完納當年度營利事業所得稅，並無短漏報營業收入而為主張。然原告
      之主張不足採，已如前所述本稅理由，原告仍執前詞主張，並無新事證，所為
      主張亦無可採。
四、綜上所述，原告所訴均無足採，本件原處分（復查決定）並無違誤，訴願決定予
    以維持亦無不合，原告訴請撤銷原處分（復查決定）及訴願決定為無理由，應予
    駁回。本件事證已臻明確，兩造其餘陳述及舉證，不影響於本件之判斷，爰不一
    一論列。
據上論結，本件原告之訴為無理由，依行政訴訟法第一百九十五條第一項後段、第九
十八條第三項前段、第二百十八條、民事訴訟法第三百八十五條第一項前段，判決如
主文。
中　　華　　民　　國　　九十三　　　年　　　七　　　　月　　八    　　　日
                 臺 中 高 等 行 政 法 院   第 三 庭
                                審 判 長 法  官　王　茂　修
                                         法  官　許　金　釵
                                         法  官　莊　金　昌
右正本證明與原本無異。
如不服本判決，應於判決送達後二十日內向本院提出上訴書狀，其未表明上訴理由者
，應於提起上訴後二十日內向本院提出上訴理由書（須依對造人數附具繕本）；如於
本判決宣示或公告後送達前提起上訴者，應於判決送達後二十日內補提上訴理由書（
須附繕本）。未表明上訴理由者，逕以裁定駁回。
提起上訴應預繳送達用雙掛號郵票三九○元（三十四元及五元郵票各十份)。
中　　華　　民　　國　　九十三　　　年　　　七　　　　月　　八    　　　日
　　　　　　　　　　　　　　　　　　     法院書記官　林宜萱
